【裁判字號】    99,審易,4269
【裁判日期】    991112
【裁判案由】    毒品危害防制條例
【裁判全文】
臺灣高雄地方法院刑事判決            99年度審易字第4269號
公  訴  人  臺灣高雄地方法院檢察署檢察官
被      告  甲○○
上列被告因違反毒品危害防制條例案件，經檢察官提起公訴（99
年度毒偵字第4534號），本院合議庭裁定由受命法官獨任進行簡
式審判程式，判決如下：
    主  文
甲○○施用第二級毒品，累犯，處有期徒刑伍月，如易科罰金，
以新臺幣壹仟元折算壹日。
    事  實
一、甲○○前因施用毒品案件，經法院裁定送觀察勒戒後，認有
    繼續施用毒品之傾向，再裁定令入戒治處所施以強制戒治，
    於民國92年11月19日執行完畢。又因詐欺、施用毒品案件，
    經本院以96年度簡字第4380號判決判處有期徒刑2 月確定；
    臺灣高等法院高雄分院以97年度上訴字第498 號判決判處有
    期徒刑8 月確定。上開2 罪，嗣經裁定應執行刑有期徒刑9
    月確定，並與所犯竊盜案件接續執行，於98年12月19日縮刑
    期滿執行完畢（構成累犯）。詎甲○○仍未戒絕毒癮，竟基
    於施用第二級毒品甲基安非他命之犯意，於99年6 月23日凌
    晨0 時，在高雄市前鎮區友人住處，以將甲基安非他命置於
    玻璃球內燒烤後吸食霧化氣體之方式，施用第二級毒品甲基
    安非他命1 次。嗣於99年6 月24日晚上11時23分許，在高雄
    市○○區○○街與南台路口，因形跡可疑為警盤查，經徵得
    其同意後採集尿液送驗，結果呈甲基安非他命、安非他命陽
    性反應，始悉上情。
二、案經高雄市政府警察局移送臺灣高雄地方法院檢察署偵查起
    訴。
    理  由
一、程序部分
    本件被告甲○○所犯為死刑、無期徒刑或最輕本刑為3 年以
    上有期徒刑以外之罪，其於準備程序中就被訴事實為有罪之
    陳述，經告知簡式審判程序之旨，並聽取公訴人及被告之意
    見後，依刑事訴訟法第273 條之1 第1 項規定，裁定由受命
    法官獨任進行簡式審判程序，合先敘明。
二、論罪科刑所憑之證據及理由
    訊據被告甲○○對於上揭施用第二級毒品犯行於本院審理時
    供承不諱，且被告於99年6 月24日為警查獲後所採集之尿液
    ，經送檢驗之結果，確呈甲基安非他命、安非他命陽性反應
    ，此有高雄市立凱旋醫院99年7 月15日濫用藥物尿液檢驗報
    告及高雄市政府警察局保安警察大隊特勤中隊偵辦毒品危害
    防制條例嫌疑人尿液採證代碼對照表（代碼：L專-99490 號
    ）各1 份附卷可稽，是被告之自白核與事實相符，應堪採信
    。本案事證明確，被告上開施用第二級毒品之犯行，堪以認
    定。
三、論罪科刑：
  (一)修正之毒品危害防制條例第20條就施用毒品者，祇於「初犯
    」及「5 年後再犯」二種情形，有其追訴條件之限制，即須
    於初犯經觀察、勒戒或強制戒治釋放後，5 年內均無施用毒
    品之行為，始能認其前所實施之觀察、勒戒或強制戒治已足
    遮斷毒癮，而得於5 年後再犯時，再予適用初犯之規定，重
    行觀察、勒戒等程式。倘5 年內已經再犯，被依法追訴處罰
    ，縱其第3 次（或第3 次以上）施用毒品之時間在初犯釋放
    5 年以後，即與「5 年後再犯」之情形有別，且因已於「5
    年內再犯」，顯見原實施觀察、勒戒或強制戒治，已無法收
    其實效，而無5 年戒斷期之存在，自無再經觀察、勒戒及強
    制戒治之必要，應得逕行追訴處罰，最高法院著有95年5 月
    9 日95年第7 次刑事庭會議決議可資參照。本件被告前因施
    用毒品案件，經法院裁定送強制戒治後，於92年11月19日執
    行完畢，復於96年間因施用毒品案件，經臺灣高等法院高雄
    分院以97年度上訴字第498 號判決判處有期徒刑8 月確定，
    有臺灣高等法院被告前案紀錄表1 份在卷可參。被告既曾於
    「5 年內再犯」，且經法院判處罪刑確定，本件被告復於99
    年6 月23日施用第二級毒品甲基安非他命為警查獲，即非屬
    該條例第20條第3 項所定「5 年後再犯」之情形，檢察官依
    毒品危害防制條例第23條第2 項之規定，予以追訴，自屬適
    法。
  (二)按甲基安非他命係屬毒品危害防制條例第2 條第2 項第2 款
    所稱之第二級毒品，依法不得施用。核被告甲○○所為，係
    犯毒品危害防制條例第10條第2 項之施用第二級毒品罪，其
    持有甲基安非他命後，進而施用，其持有之低度行為應被其
    施用之高度行為所吸收，不另論罪。又被告有如事實欄所載
    徒刑之宣告及執行完畢情形，有臺灣高等法院被告前案紀錄
    表1 份在卷可稽，其於前開有期徒刑執行完畢後5 年內，故
    意再犯本件有期徒刑以上之罪，應依刑法第47條第1 項之規
    定論以累犯，並加重其刑。爰審酌被告前已因施用毒品案件
    經強制戒治，猶未徹底戒除毒癮，本不宜寬貸，惟念其犯後
    坦承犯行，併考量施用毒品乃自戕一己之身體健康，並具有
    病患性人格之特質，其行為本身對社會所造成之危害並非直
    接、鉅大等一切情狀，量處如主文所示之刑，並參酌其犯罪
    情狀，諭知如主文所示之易科罰金折算標準，以資儆懲。
據上論斷，應依刑事訴訟法第273 條之1 第1 項、第284 條之1
、第299 條第1 項前段，毒品危害防制條例第10條第2 項，刑法
第11條前段、第47條第1 項、第41條第1項前段，判決如主文。
本案經檢察官李怡增到庭執行職務。
中    華    民    國    99    年    11    月    12    日
                  刑事第十庭    法  官  王  琁
以上正本證明與原本無異。
如不服本判決應於收受本判決後10日內向本院提出上訴書狀，並
應敘述具體理由，如未敘述上訴理由者，應於上訴期間屆滿後20
日內補提理由書狀於本院（均須按他造當事人之人數附繕本）「
切勿逕送上級法院」。
中    華    民    國    99    年    11    月    12    日
                                書記官  王淑娟

司法院資訊處製作；財團法人民間司法改革基金會備份。
